# 房地产企业商品房转自用或出租

提问人：轻柔的指尖 时间：2016-12-21 09:47:40
背景资料：某房地产开发的办公用房，自用一层，部分已对外出售，未出售部分，转入了库存商品。由于地理位置较好，未出售部分已部分出租，请问，这部分出租需要一次性转入投资性房地产吗？还有，原土地价值是一并转入库存商品的，在从库存商品转固定资产及投资性房地产时，需要将土地成本单列计入无形资产吗？

回答人：chenyiwei
1 、如果虽然目前已经出租，但仍预期将在短期内出售，即其成本主要通过出售来回收，利润也是主要来源于出售而不是出租，则不属于投资性房地产，仍在开发产品中核算，可参照以前做法设置“出租开发产品”科目核算，并在使用寿命内摊销，与租金收入相配比。 2 、如果有董事会决议或其他类似权力机构决议将其转为长期出租用途的，则可以转为投资性房地产，在结转时，对应分摊到这些房屋的土地使用权成本应一并结转。 是否有必要在“投资性房地产”科目下设置“土地”明细科目，取决于投资性房地产的后续计量模式。如果是成本模式，则土地和房屋建筑物的账面价值分列，各自在各自的使用寿命内折旧或摊销；如果是公允价值模式，则鉴于土地和房屋作为一个整体才能确定公允价值，因此不建议分列。

提问人：ivancheng 时间：2016-12-22 10:44:42
不理解为什么为何在成本模式下需要将土地和房屋建筑物的账面价值分列，就像您所说公允价值模式下，土地和房屋作为一个整体才能确定公允价值，我理解土地价值已计入开发成本并分摊到各房屋的价值，不论是成本模式还是公允价值模式，土地均不能单独出租或出售再产生收益或现金流入，那么请问成本模式下分列的理论依据是什么？

回答人：chenyiwei
因为土地的摊销年限和房屋折旧年限不同。

提问人：轻柔的指尖 时间：2016-12-22 19:47:35
是不是可以这样设想，如果自建的土地成本是需要分开列的，那么为什么从存货转入的土地成本就无需单列？

回答人：chenyiwei
因为土地成本已经计入了开发成本中，所以在实务中一般不将其重新分拆出来。当然如果要分拆也是完全可以的。